【裁判字號】    92,苗簡,1
【裁判日期】    920218
【裁判案由】    清償借款
【裁判全文】
臺灣苗栗地方法院民事簡易判決                        九十二年度苗簡字第一號
    原      告  新竹國際商業銀行股份有限公司
    法定代理人  丙○○
    訴訟代理人  甲○○
    被      告  乙○○
右當事人間請求清償借款事件，本院判決如左：
    主      文
被告應給付原告新台幣肆拾陸萬壹仟柒佰陸拾貳元；及自民國九十一年十月十五日起
至清償日止，按週年利率百分之十二點九計算之利息，並自民國九十一年十一月十五
日起至清償日止，逾期在六個月以內者，按上開利率百分之十，逾期超過六個月以上
者，按上開利率百分之二十計算之違約金。
訴訟費用由被告負擔。
    事實及理由
一、原告之聲明：求為判決如主文所示。
二、事實摘要：
    訴外人李中和於民國八十九年三月十四日邀同被告乙○○為連帶保證人，向原告
    借款新臺幣（下同）七十萬元，借款期限自八十九年三月十四日起至九十四年三
    月十四日止，應按月繳納本息，並約定利息按原告牌告基本放款利率百分之八‧
    二加十九‧二碼計算，採機動利率（目前已調整為年息百分之十二‧九）；借款
    人若不依約給付本息時即視為全部到期，另逾期在六個月以內者，按上開利率百
    分之十計算，逾期超過六個月以上者，按上開利率百分之二十加付違約金。詎訴
    外人李中和僅繳納本息至九十一年十月十四日，即未再按時繳付本息，依上開約
    定本件借款視為全部到期，又被告為連帶保證人，亦應負連帶清償之責；計尚欠
    本金四十六萬一千七百六十二元及如訴之聲明所示之利息、違約金迄未清償，迭
    經催討仍置之不理，為此依連帶保證之法律關係提起本件訴訟。被告則以錢並非
    其所借，其僅為保證人，借據第九條關於保證人拋棄先訴抗辯權之規定，其當時
    並未看到，這樣不合理等語，資為抗辯。
三、法院之判斷：
（一）依兩造間之借據約定條款第十四條，雙方合意以本院為管轄法院，是本院得行
      使本件之管轄權，合先敘明。
（二）原告主張之前開事實，業據其提出與所述相符之借據及放款客戶往來明細各乙
      件為證，復為被告所不爭執，應堪信原告之主張為真實。
（三）按連帶債務之債權人，得對債務人中之一人或數人或其全體，同時或先後請求
      全部或一部之給付；連帶債務未全部履行前，全體債務人仍負連帶責任，民法
      第二百七十三條第一、二項定有明文；又保證債務之連帶，係指保證人與主債
      務人負同一債務，對於債權人各負全部給付之責任者而言，觀之民法第二百七
      十二條第一項規定連帶債務之文義甚明，故連帶保證與普通保證不同，縱使無
      民法第七百四十六條所揭之情形，亦不得主張同法第七百四十五條關於先訴抗
      辯權之權利。
（四）被告余秀英雖辯稱：其僅係連帶保證人，借據第九條關於保證人拋棄先訴抗辯
      權之規定，其當時並未看到云云。惟查：被告明知有系爭借貸之事實，且借據
      約定條款第九條有保證人拋棄先訴抗辯權之特別規定，仍同意擔任連帶保證人
      ，而於借據之連帶保證人欄上簽名及蓋章，則被告對於借貸金額及約定利息應
      為明知或可得而知，被告上開辯詞核不影響其應負連帶保證責任之效力，揆諸
      前揭說明，被告上開辯詞，委不足採，其既為系爭借款之連帶保證人，自應負
      連帶清償責任。
（五）從而，原告依連帶保證之法律關係，訴請被告給付原告所欠之本金金額及自遲
      延清償日起按借款約定利率計算之利息與違約金，於法自無不合，應予准許。
（六）據上論結，本件原告之訴為有理由，依民事訴訟法第七十八條，判決如主文。
中      華      民      國    九十二    年      二      月    十八      日
                                  臺灣苗栗地方法院苗栗簡易庭
                                          法      官  伍偉華
右正本證明與原本無異。
如對本判決上訴，應於判決送達後二十日內向本院提出上訴狀。
                                          法院書記官  黃秀娟
中      華      民      國    九十二    年      二      月    十八      日


司法院資訊處製作；財團法人民間司法改革基金會備份。
